臺灣臺中地方法院刑事判決
108年度重訴字第2309號
公  訴  人  臺灣臺中地方檢察署檢察官
被      告  林鴻鈞



選任辯護人  莊正律師
            紀育泓律師
            許哲嘉律師
被      告  林久翔



選任辯護人  王有民律師
            曾澤宏律師
上列被告等因恐嚇取財等案件，經檢察官提起公訴（107年度偵
字第34513號、108年度偵字第8542號），本院判決如下：
    主  文
丁○○、乙○○均無罪。
    理  由
一、公訴意旨略以：被告丁○○為佳林管理顧問股份有限公司（下
    稱佳林公司）之董事，被告乙○○為佳林公司之董事長。乙○○
    於民國105年4月1日代表佳林公司，與被害人辛○○簽定股份
    買賣合約書，約定以每股新臺幣（下同）50元之價格，購入
    辛○○所經營之台通科技股份有限公司（下稱台通公司）之1,
    500,000股份，總價金7,500萬元（105年4月20日過戶與佳林
    公司【按應係「佳林創業投資股份有限公司」，下稱佳林創
    投公司】，以下逕予更正），並約定若台通公司未於105年1
    2月31日前取得公開發行資格，或未於106年3月31日前登錄
    為興櫃公司，或有違反股份買賣合約書之聲明、承諾及保證
    事項者，佳林公司得要求辛○○或台通公司，以每股50元加計
    年息百分之8計算之價格，買回佳林公司所購買之台通公司
    股票。復於同年7月7日，再以佳林創投公司名義，以每股50
    元之價格，購買台通公司之500,000股份，嗣經於106年8月3
    1日配股200,000股份，佳林創投公司於106年8月31日止共取
    得台通公司2,200,000股份（詳見附表1）。嗣因台通公司於
    106年間辦理增資、發行技術股以換取辛○○所有之專利權等
    舉，且辛○○有證券偽造之情（涉嫌違反證券交易法等部分業
    經判決確定），引發丁○○、乙○○之不滿，由丁○○先於107年2
    月8日下午3時許，率眾分乘車號：000-0000、AWP-2319、AH
    D-6317號等3部車，前往位於臺中市○里區○○路00號之台通公
    司，欲找辛○○同意佳林公司所要求之買回股票條件，惟辛○○
    恰巧外出，渠等遂改至位於臺中市○里區○○路000巷0000號之
    台通公司舊廠區，然仍未覓得辛○○。丁○○、乙○○為迫辛○○買
    回股票，竟共同意圖為自己不法所有，基於恐嚇取財接續犯
    意聯絡，而為下列犯行：
  ㈠於107年2月13日下午2時許，丁○○、乙○○再度率眾（約20名成
    員）前往台通公司，將辛○○、被害人即台通公司之法律顧問
    戊○○律師、台通公司之副總甲○○，困於台通公司之會議室內
    ，剝奪渠等之行動自由，丁○○對辛○○表示：「謝董，你想清
    楚，我跟你說，不是朋友就是敵人，社會就是這樣。要是和
    平落幕，我還幫你忙幫你賣，你自己想清楚就好，我不會給
    人凹，給人凹這種事我是沒做過，你知道，但是我不會給人
    凹。我說的都是事實，你自己也很清楚，我跟你說，這件事
    情我們對調，我絕對會被人揍，你可能找人打我，這也是有
    可能，因為你80元的增資案變成10元，這社會怎麼可能有這
    種事情。」、「80塊我收到我去繳款，為什麼我10塊沒有收
    到？我不是給人凹，那是什麼？我這不是給人凹，那叫什麼
    ？我告訴你，如果今天沒得到承諾走出這個門，你如果沒有
    思考清楚我走出這個門，我告訴你，法律也好，社會事也好
    ，你要自己承擔。」，另丁○○對辛○○之配偶表示：「董娘我
    跟你報告，我們出身不是很清高的，我們也不是那種很單純
    的人，我們人都往上爬，過去我們是穿布鞋的，好歹我們也
    是上市公司的，但是你不要凹我們，如果凹我我也吞不下去
    啊」等語，逼迫辛○○以高價買回台通公司之股票，直至同日
    晚上7、8時許，辛○○因而心生畏懼，而與乙○○簽立協議書，
    同意以總價1億9,050萬元買回佳林公司管領、大部分均非佳
    林創投公司名下之1,660,000股份，並允諾協助轉售佳林公
    司持有之2,200,000台通公司之股份，且當場交付元大銀行
    大里分行支票2張（支票號碼：AG0000000號，金額：5715萬
    元，日期：107年3月1日，指定支付：禾欣會計師事務所；
    支票號碼：AG0000000號，金額：9525萬元，日期：107年3
    月15日，指定支付：禾欣會計師事務所）與丁○○收受，丁○○
    等人始同意離開，而辛○○另再分別於107年2月14日、3月6日
    ，以匯款方式，支付3,810萬元、4,525萬元、5,000萬元至
    丁○○、乙○○指定之禾欣會計事務所聯邦銀行松江分行帳號00
    0000000000號帳戶內（股份移轉參見附表2上半部）。
  ㈡丁○○復於107年3月7日前往台通公司，以同樣剝奪行動自由及
    恐嚇取財方式，脅迫辛○○再以總價2億6,000萬元，買回佳林
    公司所管領、大部分均非佳林創投公司名下之台通公司2,60
    0,000股份，辛○○因而心生畏懼，於107年3月16日簽訂協議
    書，當場支付元大銀行大里分行支票4張（支票號碼：AG000
    0000號，金額：5,200萬元，日期：107年3月21日，指定支
    付：揚智會計師事務所；支票號碼：AG0000000，金額2,800
    萬元，日期：107年3月28日，指定支付：揚智會計師事務所
    ；支票號碼：AG0000000號，金額：9,000萬元，日期：107
    年3月28日，指定支付：禾欣會計師事務所；支票號碼：AG0
    000000，金額9,000萬元，日期：107年4月2日，指定支付：
    禾欣會計師事務所），交丁○○收受，並分別於107年3月28日
    、同年4月2日以支票方式，支付2筆9,000萬元至禾欣會計事
    務所上開帳戶內。另於107年3月21日、同年3月28日以支票
    支付5,200萬元、2,800萬元至揚智會計事務所華南銀行帳號
    000000000000號帳戶內（股份移轉參見附表2下半部）。丁○○、乙○○以上開方式，總計獲得不法利益4億5050萬元。
　㈢因認被告2人均涉犯刑法第302條第1項之非法剝奪他人行動自
    由、同法第346條第1項之恐嚇取財罪嫌等語。
二、按犯罪事實應依證據認定之，無證據不得認定犯罪事實；不
    能證明被告犯罪者，應諭知無罪之判決，刑事訴訟法第154
    條第2項、第301條第1項定有明文。所謂認定犯罪事實所憑
    之證據，雖不以直接證據為限，間接證據亦包括在內；然無
    論直接或間接證據，其為訴訟上之證明，須於通常一般之人
    均不致有所懷疑，而得確信其為真實之程度者，始得據為有
    罪之認定，倘其證明尚未達到此一程度，而有合理之懷疑存
    在時，即難遽採為不利被告之認定（最高法院76年台上字第
    4986號判例參照）。另按刑法第346 條之恐嚇取財罪，係行
    為人以加害生命、身體、自由、名譽、財產之事恐嚇他人為
    其要件，且須有惡害通知，始足當之。所謂惡害通知，係指
    明確而具體加害上述各種法益之意思表示，且客觀上一般人
    認為足以構成威脅致接受意思表示者之生活狀態陷於危險不
    安之境，始屬相當；倘非具體明確，即難認係惡害通知，若
    僅以接受意思表示之一方之主觀感受為準，即有悖於法律之
    安定性。
三、公訴人認被告2人涉犯上開罪嫌，係以：㈠被告2人坦承前開
    佳林創投公司買入及獲配台通公司之股份，並簽立股份合約
    書，而被告2人於107年2月13日前往台通公司，要求辛○○買
    回渠等所管領之台通公司之股份1,660,000股，並由乙○○與
    辛○○簽立協議書，由辛○○以總價1億9,050萬元買回被告2人
    管領之台通公司股票，辛○○業已支付該等價金，及丁○○與辛○○復於107年3月16日簽立協議書，由辛○○以2億6,000萬元，
    買回被告2人管領之台通公司股份2,600,000股，被害人辛○○
    亦已支付該等價金之事實；㈡台通公司之股票名冊、元大銀
    行大里分行支票、元大銀行國內匯款申請書、被告2人與辛○○簽立之協議書、資金流向圖；㈢乙○○於106年10月17日、107
    年1月11日，以電子郵件告誡被害人辛○○「切勿輕忽一旦扳
    機扣下的風險」、「大男人不可把妻小都拖下水」等語；㈣
    辛○○、甲○○、戊○○、證人即台通公司員工庚○○、癸○○之證述
    ；㈤107年2月13日、同年3月7日之錄音及譯文、監視錄影翻
    拍照片；㈥依前述107年2月13日、3月16日之協議書，買回台
    通公司股份為每股120元至100元，高於佳林公司於104年5月
    1日向辛○○購買之價格（1股50元）達2倍以上，亦高於佳林
    公司與辛○○所約定買回條件（每股50元加計年息百分之8計
    算之價格）甚多，辛○○為原出售台通公司股票之人，客觀上
    應不會同意以上開高價之條件買回，足見被告2人所為侵害
    辛○○意思決定之自由，且幾近使辛○○達不能抗拒之程度，為
    其主要論據。
四、訊據被告2人固均坦承前開佳林創投公司買入及獲配台通公
    司之股份，並簽立股份買賣合約書，而被告2人因發現辛○○
    於106年辦理台通公司增資、以辛○○之專利權作價抵繳股款
    等情事，丁○○遂與郭平輝、莊興龍等人先於107年2月8日下
    午3時許，前往忠孝路11號之台通公司，欲與辛○○商談買回
    股票事宜未果，渠等遂改至塗城路852巷16-4號之台通公司
    舊廠區，然仍未覓得辛○○，被告2人即於107年2月13日下午2
    時許，與證人莊興龍、壬○○、丙○○前往台通公司，會同辛○○
    、戊○○及甲○○，在台通公司之會議室內商討台通公司股份買
    回事宜，直至同日晚間7、8時許，辛○○與丁○○簽立協議書，
    約定由辛○○以總價1億9,050萬元買回佳林公司暨代表之創投
    基金等台通公司股東之股份1,660,000股，並當場交付前開
    元大銀行大里分行面額5,715萬元、9,525萬元之支票各1紙
    ，辛○○並與乙○○簽立協議書，允諾協助轉售佳林公司持有之
    2,200,000股台通公司之股份，而辛○○分別於107年2月14日
    、3月6日，將3,810萬元、4,525萬元、5,000萬元匯至被告2
    人指定之聯邦銀行松江分行、戶名為禾欣會計師事務所、帳
    號000000000000號帳戶內，至於上開面額5,715萬元之票款
    如數兌現；丁○○誘因受乙○○之託，復於107年3月7日，與莊
    興龍前往台通公司與辛○○商討佳林公司所管理之台通公司股
    權買回事宜，而於同月3月16日，丁○○再前往台通公司，與
    辛○○簽立協議書，由辛○○以總價2億6,000萬元，買回佳林公
    司暨代表之創投基金等台通公司股東之台通公司股份2,600,
    000股，並當場交付丁○○前開元大銀行大里分行面額5,200萬
    元、2,800萬元、9,000萬元、9,000萬元之支票各1張，支票
    均如數兌現等情，惟均堅決否認有何起訴書所載之犯行。
  ㈠丁○○辯稱：我是透過乙○○的介紹才會與我友人買入台通公司
    股票，而辛○○的違法行為造成股東權益受損，始與乙○○與辛○○協商以每股100至120元買回股票，且依台通公司107年度
    財務報表EPS達15元，並未高於市場行情，況協商過程中，
    並未剝奪辛○○等人之行動自由，更沒有恐嚇等語。辯護人莊
    正律師辯稱：自106年10月間起，被告2人即開始與辛○○協商
    ，107年2 月13日只是先前會談的延續，且該日係辛○○請甲○○與乙○○聯絡，邀約丁○○一同至台通公司協商，並無起訴書
    所指「籌謀已久」之情事，況當日就僅有連同丁○○、乙○○在
    內共5人前往台通公司，並無「率眾」之情形，當日在會議
    室內，辛○○、戊○○及台通公司的人員可以自由進出，行動完
    全沒有受到限制，至於丁○○於107年3月7日、同月16日如何
    恐嚇取財，起訴書僅載「以同樣剝奪自由及恐嚇取財的方式
    ，脅迫辛○○買回股份」，沒有具體指明犯罪事實為何，亦無
    證據，更何況當日過程平和，反是辛○○態度強勢；而因辛○○
    違反與佳林公司簽訂之股份買賣合約書約定、以專利作價來
    抵繳自己股款、詐欺股東高價認股等，遭佳林公司提起民刑
    事及行政救濟程序來維護權利，丁○○也是佳林公司股東，其
    因自己權益被嚴重侵害，始維護自身合法權益，要求把股權
    買回，並無不法所有意圖，客觀上也無恐嚇、脅迫之行為，
    丁○○與辛○○協商之買回價格也符合市場的流通價格，辛○○實
    因佳林公司對其及台通公司提出諸多訴訟及行政救濟，因此
    懷恨心有不甘，藉機提告報復並掩飾自己的不法行為，更為
    阻止台通公司其他股東效仿要求買回股份等語。辯護人紀育
    泓律師補充辯稱：107年2月8日丁○○與郭平輝前往台通公司
    ，然未遇辛○○，至同月13日係由辛○○委由甲○○邀約丁○○、乙○○等人前往台通公司，是同月8 日丁○○與郭平輝一起去找辛○○，對於辛○○心理上並沒有造成任何影響或壓力；而107年2
    月13日之譯文中被告2人態度平和、無人人身自由受限制，
    不得僅因協商時間太長就是被害人遭限制人身自由，況過程
    中是辛○○希望繼續談，故協商時間拖長相當程度是因為雙方
    針對張數跟價格進行斡旋跟來回的磋商所導致，辛○○並無心
    生畏懼之情事等語；辯護人許哲嘉律師另辯稱：恐嚇當然要
    立竿見影，依起訴書所載被告2人在台通公司內對辛○○恐嚇
    達6 個小時才達到目的，根本違反社會常情，檢察官擷取隻
    字片語，有曲解對話原意之嫌，也無任何惡害通知，107年2
     月13日就是馬拉松式的談判，從譯文中可見當日談判是雙
    方你來我往、意見往返的折衝過程，並無恐嚇取財、妨害自
    由等語。
　㈡乙○○辯稱：我是私募基金經理人，目的是幫投資人投資獲利
    ，避免損失，而發現辛○○以專利作價抵繳股款，即陸續與辛○○協商買回佳林創投公司之股票，本來是想申請召開股東臨
    時會拿下台通公司之經營權，之後因發現辛○○違法增資，始
    於107年2月13日與丁○○等人前往台通公司協商買回股票事宜
    ，當日就佳林創投公司之股票尚未達成協議，所以我委託丁○○繼續代為處理，交易價格對比台通公司之本益比實屬低於
    市場行情，並沒有起訴書所指之犯行等語。辯護人王有民律
    師辯稱：被告2人係受辛○○邀約至台通公司進行協商，被告
    方面僅有5人，而辛○○方面則有甲○○、戊○○、辛○○之配偶、
    兒子和數十名員工在會議室及公司內外，辛○○顯有主場優勢
    ，形式上被告根本沒有反客為主來施暴脅迫的空間，而亦無
    限制辛○○等人行動自由，沒有以言語或行為脅迫其不得離開
    ，而依譯文所顯示整個談判過程，與一般商業談判無異，內
    容也無不符合商業常規，況大部分時間都是辛○○方面在推託
    ，被告並未出言脅迫恐嚇，且雙方的語氣平和，也沒有任何
    不當的肢體動作，是無恐嚇的客觀行為跟主觀犯意；而辛○○
    最終同意簽立買回協議，係辛○○出於避免遭提告後，不但他
    自己跟他家人董監身分不保，甚至其舞弊案東窗事發，並非
    是被恐嚇脅迫來買回，而自107年2月13日、同年3月16日簽
    立協議書，至同年4月2日付款完成，期間辛○○均未表示拒絕
    履行，直至同年6 月7日才提告，顯然與一般常情不符，而
    協商不成即要採取法律手段，並不是惡害通知，亦非不法的
    權利行使；而被告與辛○○協商之價格，顯然是雙方互相讓步
    的結果，也沒有高於市價，並無不法利得，更何況股份買賣
    合約書第9條、第11條都有損害賠償請求權，是除了本來依
    第7條買回價每股58元以外，低於市價部分當然可以認定為
    受到損害，而要求賠償；辛○○確實是用他的不正當行為來詐
    騙被告、佳林公司等人，讓買回條款條件成就，依民法101 
    條第2 項條件視為不成就，應直接適用第9條、第11條損害
    賠償之規定；起訴書所指乙○○於106年10月17日發給辛○○的E
    -mail提及「切勿輕忽一旦扳機扣下的風險」，實則為「Pul
    l the trigger（on something）」，意即將做出最後決定
    或採取某種行動的意思，後面還附上一些協議文件，從事後
    雙方互動來看，顯然辛○○並沒有誤會乙○○的意思而陷於恐懼
    ，至於乙○○於107 年1 月11日發給辛○○的E-mail提及「大男
    人不可把妻小都拖下水」，係警示辛○○其所為會帶來怎樣的
    惡果，並非不法加害通知等語。
五、經查：
  ㈠上揭被告2人所坦承之事實，除據被告2人迭於警詢時、偵查
    中及審理時所供（證）明，核與辛○○、甲○○、戊○○、莊興龍
    、壬○○、丙○○、庚○○、癸○○、證人郭平輝於警詢時兼或於偵
    查中、審理時證述之情節大致相符，並有佳林公司之登記資
    料、股份買賣契約書、台通公司股東資料、被告2人與辛○○
    簽署之協議書、上開支票、元大銀行國內匯款申請書、丁○○
    與甲○○、辛○○之通訊軟體訊息翻拍照片、107年2月13日台通
    公司會議室譯文、107年2月13日下午5時54分戊○○律師錄音
    譯文、107年3月7日台通公司會議室譯文、107年2月8日、同
    月13日、同年3月7日之監視錄影畫面截圖附卷可稽（以上見
    警卷一第67、77頁、第147至153頁、警卷二第101至124頁、
    第127至136頁、他字卷一第75至83頁、他字卷二第27頁、第
    250至262頁、他字卷三第257至258頁、重訴字卷一第545至5
    94頁、重訴字卷二第81至129頁、重訴字卷三第129至144頁
    ），此部分之事實，堪先認定。
  ㈡再：
  ⑴台通公司於106 年5 月26日召開第二次董事會（主席為辛○○
    ），討論事項第四案為「擬發行技術股以交換專利權授權」
    ，而會議記錄說明欄載「綜合考量公司至2027年為止預計將
    支付超過約新臺幣15億之授權金，為求穩定合法使用本記憶
    體模組及其散熱裝置相關專利，並深化合作以謀互惠共利，
    故擬發行技術股10,000,000股至20,000 ,000 股間與專利所
    有權人洽談相關合作事宜」、決議欄載「經董事慶怡投資股
    份有限公司（下稱慶怡公司）充分陳述意見，本件計算之發
    行股數得依公正機關之鑑價為依據後，經主席徵詢全體出席
    無異議照案通過」，慶怡公司因認上開會議紀錄出席人員記
    載不實，且就第四案已表示強烈反對並建請交付公正第三方
    鑑價單位作成鑑價報告，並檢附會計師合理性評估報告後，
    再另行召開董事會決議之，而無「無異議照案通過」之情事
    ，而委由鴻建國際法律事務所發函台通公司財務長暨會議紀
    錄陳蔚瑤，請求更正會議紀錄等。
  ⑵台通公司於106年8月17日召開第二次臨時董事會（主席為辛○○），討論事項第一案為「現金增資發行新股案」，說明略
    以：本次擬現金增資發行新股282,000,000元，除依公司法
    第267條規定，保留10%，計2,820,000股，由本公司員工認
    購外，其餘由原股東依持股比例認購，每仟股認購798.113
    股，未認足部分，得授權董事長洽特定人認購，且得以現金
    以外資產作價方式抵繳股款。增資發行新股後實收股本提高
    為600,000,000元，分為60,000,000股，每股面額10元，決
    議則為經主席徵詢全體出席董事無異議照案通過；第二案為
    「股東以記憶體模組散熱專利抵充股款案」，說明略以：本
    公司以中華徵信所之記憶體模組散熱專利價值評價報告為參
    考依據，其評價標的公允價值介於新台幣4,911,907~5,205,
    359仟元，擬請董事會討論並決議上開記憶體模組散熱專利
    技術得抵充本公司股款之金額數目；另前開經董事會同意之
    技術出資抵繳股款，採分次發行，於本次發行新股時，優先
    認購員工及原股東未認足之部分；如有不足，嗣日後發行新
    股實以相同方式分次發行補足，經表決結果，出席董事3人
    同意，出席董事1人不同意（慶怡公司），本案依法通過。
    慶怡公司即提出不同意見書，表明上開「股東以記憶體模組
    散熱專利抵充股款案」之金額高達股本之數倍以上，屬重大
    資產受讓，除董事會通過外，尚須股東會特別決議及修改公
    司章程增高額定股本始符程序，況涉及之台通公司董事長辛○○及台通公司之董事、監察人即辛○○之女謝佩珊、配偶楊淑
    慧、子謝孟修均未利益迴避，若利害關係人執意參與表決並
    強行通過，基於保障多數股東權益，強烈反對該議案通過。
  ⑶佳林創投公司於106 年10月12日以台通公司及辛○○為被告，
    向智慧財產法院訴請確認相關專利權歸屬台通公司、確認台
    通公司上述「擬發行技術股以交換專利權授權」、「股東以
    記憶體模組散熱專利抵充股款」之決議無效，並於106 年11
    月22日向臺中市政府經濟發展局申請自行召開股東臨時會，
    討論決議之事項為台通公司董事會決議用原屬於台通科技之
    相關專利抵繳辛○○個人應繳股款15億元一案，是否就涉及不
    法之董監事訴究民刑事責任、全面提前改選董事及監察人、
    相關專利訴請辛○○移轉登記回台通公司等。
  ⑷台通公司於106 年12月18日召開第三次董事會（主席為辛○○
    ），討論事項第一案為「以現金以外其他資產抵繳股款案」
    ，說明略以：「、、、本次發行股數與前次董事會決議發行
    股數差異部分為12,273,400股（含原始股東認購5,273,400 
    股），其中股東辛○○等1 人以持有記憶體散熱模組專利技術
    作價抵繳股款、、、擬同意股東辛○○等1 人以持有記憶體散
    熱模組專利技術分次作價抵繳股款，本次抵繳增資股款合計
    1,274,128,000 元，取得增資股份15,926,600股」，經全體
    出席董事無異議照案通過，慶怡公司隨即於同月29日出具不
    同意見書，表明上開董事會慶怡公司未獲通知即召開、利害
    關係人未就技術作價抵繳股款表決時迴避且屬重大資產受讓
    等而有無效之情事，請求立即召開董事會。
  ⑸慶怡公司、佳林創投公司於107 年1 月17日以台通公司為被
    告，向本院訴請確認台通公司於106 年12月15日董事會決議
    發行新股案不成立或無效。
  ⑹台通公司於107 年3 月5 日獲經濟部核准發行新股2,120,000
    股、增資2.12億元之變更登記。
  ⑺因辛○○明知106年12月15日董事會會議根本未召開，且慶怡公
    司亦未派員出席，而製作不實之擬發行新股2億1200萬元，
    分為2120萬股，每股金額為10元等之106年12月15日14時許
    之董事會議事錄，並於簽到單上蓋用偽造之「慶怡投資股份
    有限公司」印章，並偽簽「張永慶」簽名，另明知106年12
    月18日董事會會議根本未召開，然因上開董事會會議合法性
    遭質疑，竟製作不實之擬發行新股2億1,200萬元等之106年1
    2月18日董事會議事錄，再以辛○○、楊淑慧、謝佩珊、謝孟
    修等人名義，將款項匯入台通公司之安泰銀行營業部帳戶以
    充作驗資股款，並持不實之資本額變動表、股東繳納現金股
    款明細表，委由會計師據以製作台通公司增資發行新股登記
    資本額查核報告書，再檢附公司申請變更登記所需文件、資
    本額查核報告書及台通公司驗資帳戶存摺影本、上開業務登
    載不實之台通公司106年12月15日董事會議事錄（含簽到簿
    ；嗣於107年2月2日以更正申請書檢附上開台通公司106年12
    月18日董事會議事錄申請更正而行使），表明台通公司應收
    股款已收足，向經濟部申請公司變更登記，致承辦公務員審
    查認為形式要件已具備，而於107年3月5日核准台通公司之
    變更登記，並登載於公司登記案卷；另陸續製作不實之105
    至108年之台通公司資產負債表、損益表、簡易財務報表等
    ，而使財務報表發生不正確結果等，及相關專利之實際應用
    產品銷售價值極為有限，於106年間提出評價報告而以收益
    基礎法高估專利價值為49億1,190萬7,000元至52億535萬9,0
    00元之間，進而使投資大眾嚴重高估該專利之價值而進而誤
    認台通公司營運前景極佳，直接或間接提供該等不實資訊，
    復對投資人詐稱台通公司有鉅額訂單而使營業收入及每股盈
    餘均很高等不實資訊、先後於105年1月25日、106年12月20
    日發行新股，及另於104年底至108年間出售台通公司股票，
    進而致使投資人認購台通公司發行新股之股票或向辛○○購買
    台通公司股票，以獲取不法股款，而犯刑法第216條行使第2
    10條之偽造私文書、刑法第216條行使第215條之業務上登載
    不實文書罪、刑法第214條之使公務員登載不實文書、公司
    法第9條第1項前段之未實際繳納股款、商業會計法第71條第
    5款之利用不正當方法致使財務報表發生不實結果、證券交
    易法第171條第1項第1款、第2項之詐偽罪，經臺灣高等法院
    臺中分院（下稱臺中高分院）以109年度金上訴字第378號判
    處罪刑，嗣上訴後於110年1月27日經最高法院以110年度台
    上字第939判決駁回上訴而確定。
  ⑻以上有台通公司106年5月26日、106年8月17日、106年12月18
    日董事會議事錄、鴻建國際法律事務所106年6月16日函、台
    通公司法人董事不同意見書、記憶體散熱模組專利價值評價
    報告、民事起訴狀、佳林創投公司申請書、台通公司法人董
    事不同意見書、臺中市政府107年2月21日府授經商字第1070
    7079990號函、經濟部107年3月12日經授商字第10701024080
    號函及所附台通公司107年3月5日核准發行新股變更登記資
    料、臺中高分院109年度金上訴字第378號刑事判決、辛○○之
    前案紀錄表【節本】（以上見警卷一第155至202頁、第235
    至247頁、第257至290頁、第309至310頁、重訴字卷二第267
    至360頁、重訴字卷四第141至144頁），是此部分之事實，
    亦堪認定。
  ㈢辛○○之歷次證述如下：
  ⑴於警詢時證稱：乙○○於105年10月5日突然與丁○○來跟我說有
    關公司專利的問題讓他們的股東權益受損，我解釋專利作價
    轉換股權是在他們成為股東之後，他們認為權益受損，一直
    要跟我談這個事情，當天沒有交集，後來我們約在協和律師
    事務所協調，當時乙○○要求我以每股300元價格收回他們手
    上的股權，因為價格太過誇張我未答應，直至107年2月8日
    約下午3時許，丁○○突然帶了約10名看起來是黑道人士，駕3
    部車至忠孝路11號台通公司找我，並以車輛擋住出入口，因
    當時我人不在公司，經公司人員告知，他們隨即轉往塗城路
    852巷16-4號台通公司舊廠區，我一樣不在該處，他們就都
    離去了，我們公司的員工看到一群面露兇光之男子到公司都
    心生畏懼；於107年2月13日下午，丁○○再度找來4部車約20
    名黑道人士，將忠孝路11號之台通公司堵住，丁○○率乙○○、
    律師、財務人員及一名黑衣男子進到台通公司之會議室，其
    餘10餘人都在公司建築物出入口等待，每一個人看起來都是
    來者不善，當時丁○○要求我以每股120元買回790張的股票，
    另以110元買回870張的股票，我跟丁○○說股票已合法流通在
    外，我沒有必要購回，且亦無資金購回，丁○○即面露不滿的
    表情，並大聲喝斥說「這樣我就是不打算要處理了，要等事
    情變大條了才甘願嗎？」，他就一直要逼我購回他們手上的
    股票，過程中丁○○不斷以言詞恐嚇我說如果不購回股票的話
    就要用社會事的方式處理，因為金額很龐大，我就跟丁○○說
    如果硬要我購回的話那等於是要我死，結果丁○○當場就恐嚇
    我說「不是你死了就能解決的，還有你太太、小孩要來負責
    」，因為他們外面有一群黑道人士，我當時很害怕我及家人
    生命會受到危害，我兒子有報警，轄區警方也有到場盤查，
    丁○○告知警方我們在談股權問題，我都不敢講話，內心很害
    怕，因為沒有立即危害，而且丁○○恐嚇說要對我的家人不利
    ，所以當下不敢跟警方說，警方離去後丁○○等人還是不走，
    到最後我太太基於保命之下，不得已才答應丁○○的要求，並
    簽下購回股票的合約總計是1.905億元，簽完後丁○○等人才
    離去，當時已經晚上約9點多；丁○○又率約10人2部車於107
    年3月16日再度上門，要求我以每股120元買回他現在手上2,
    600張的股票，當時是丁○○跟另一名男子進公司跟我談，其
    他人都在出入口等，丁○○一再恐嚇我說如果不買回，就會不
    斷的提告讓公司無法上市、櫃，基於之前他多次恐嚇我們，
    要對家人不利，所以才答應他以每股100元買回，總價是2.6
    億元等語（見警卷二第241至243頁）。
  ⑵於偵查中證稱：我的專利要賣給公司，102年所有的董事簽了
    合約，若未來這個產品發酵的話，一支要給我專利權1元，
    我拿了1萬5,000張、1,500萬股，1股80元，乙○○一直對專利
    作價的部分很反對，於106年10月間就要我把股權買回來，
    否則要讓我無法運作，要告到我沒辦法上市櫃，107年2月8
    日我不在台通公司，我公司的小姐跟我說下午3點丁○○、乙○○他們先到忠孝路11號的公司來找我，因我不在，就到塗城
    路852巷16之4號的舊廠區來找我，我不在他們就先離開了；
    107年2月13日約下午2、3點，丁○○、乙○○與3位不知名的人
    ，其中有會計師、律師、莊興龍（筆錄記載為「莊欣榮」）
    ，除了我，總共6個人在會議室裡面，丁○○說不願意跟我做
    股東，要我把股票買回，並問我今年的EPS多少，甲○○、戊○○也有進來，甲○○就說今年的EPS是11.9元或11.6元，丁○○表
    示1股要賣我150元，我在會議室待了5、6個小時，主要是要
    拒絕他這個價格，中間很多不愉快，丁○○表示790張要以每
    股120元買，其餘的870張以每股110元買，我不願意接受，
    他還是要求我馬上開票，當時戊○○、甲○○都在場，基本上我
    們不能離開那個廠區，有人在公司外面的第二道鐵門旁邊顧
    著，我不同意簽，丁○○就叫我找我太太來，總共是要賣我4,
    260張，超過我賣給他的3,000張，丁○○、乙○○等人說如果你
    今天如果不簽，那就不是錢可以解決的問題，你每天可能要
    擔心受怕、未來沒有好日子過，他說任何勢力可以包圍到臺
    中來，找誰來都沒有用，包括戊○○也被恐嚇，丁○○說他知道
    戊○○及家人住哪裡，我的想法是不想牽累這些人，就簽了合
    約（按即協議書），最主要是他講了說我不簽這份文件，以
    後不是用錢可以解決，他說要用社會事解決；而107年3月16
    日，丁○○、莊興龍（筆錄記載為「莊欣榮」）來要求我以每
    股120元買回，但是後來是以每股100元買回，有再簽一份協
    議書，條件也都履行了，當日他說如果我不願意成交這一筆
    的話，後面會有很多事情，都會以社會事來處理；107年2月
    13日我們有報警，警察來了以後，丁○○說是股權糾紛，警察
    就先離開了，3月16日沒有報警，也談了大約3個小時，甲○○
    及戊○○都在，（問：107年2月13日、3月16日因為他們的人
    在那裡，你若不簽、不同意、不匯款，包括你、你家人、你
    的副總、律師可能就無法離開，你才簽這個合約，事後才按
    這個約定做股權的買賣？）是，我買回股票是被強迫的，我
    若是不簽、股票不買回，就會很危險，他連我的家人都要連
    累，（問：是否因為他們知道台通公司有造假的情況，你才
    以這個價格賣給他？）不是，我被羈押是證交法的問題，10
    7年2月13日當天從下午1、2點談到晚上7、8點，是丁○○一直
    跟我們談，就講一些讓我們害怕的話，要求我們一定要多少
    價格買回，我是被恐嚇才同意買回等語（見他字卷二第335
    至339頁、偵字第34513號卷二第100至101頁）。
  ⑶於審理時證稱：台通公司是於103 年間就用美金10元把專利
    權移轉到我名下，但我與乙○○簽的買賣股份合約書是105 年
    4 月1 日，二者無關，佳林公司也不能行使買回權；107 年
    2 月8 日丁○○有先到台通公司找我，因為我人不在公司，我
    聽裡面的人說丁○○有帶為數不少的人到忠孝路11號台通公司
    ，也有到塗城路85 2巷16之4 號舊廠區，感覺到這些人來的
    意思不是很友善，後來107 年2 月13日又來，我完全不知道
    甲○○有先與乙○○聯絡，不管是公司員工或是我看了都會很擔
    心、心生恐懼，107 年2 月13日剛開始進來的人數不曉得是
    4 位還是5 位，在我們大的會議室，那天講了很長一段時間
    ，當然丁○○跟乙○○希望我按照他們的意思收回股票，但是我
    說我沒有那麼多錢，而且我與乙○○有簽合約（按即前述之「
    股份買賣合約書」），我表示我是以每股50元賣出，按合約
    就是每股50元再加上8%年息收回，約每股57元至58元，但丁○○希望能用150 元，後來談到用120元、110 元買回，並提
    到所有事情就用社會事來處理，如果不願意買的話，讓他走
    出這個大門，事情可能會變得很複雜，我們怎麼敢離開，所
    以我是受到恐嚇、不得已才簽協議書，我的理解所謂社會事
    就是用黑道、武力、恐嚇的方式處理，丁○○無論如何一定要
    叫我們把票開出來，他也講說如果讓他走出這個大門，事情
    就不會這麼好解決，我沒有同不同意不買回的空間，就是一
    定要我買股票回去，丁○○提到的增資案是我的錯，這也是恐
    嚇的一種，就是他有把柄在手上，我聽到乙○○說「血光之災
    」，也是要讓我心生害怕，恐嚇，他們兩個人講的話我都會
    害怕，而丁○○提到「敵人」，變成敵人一定會有其他不同或
    不法的意圖，我當然會害怕，我明確表達拒絕丁○○，丁○○當
    然不接受，丁○○說他沒什麼耐性，甚至會讓我遭受到什麼樣
    的事情，當然我們擔心、害怕，因為工廠至少還在營運當中
    ，我有要求過年以後再給答覆，他們不接受，只要我提的，
    他們通通不接受，我唯一不能拒絕是依照合約履行，中間我
    有跟丁○○到小會議室，丁○○還是重複那些話，如果讓他出去
    之後，這個事情就不是這麼好處理，如果不按照這個方式來
    做的話，所有事情都用社會事來處理，前面已經聽過那麼多
    的社會事，有很多事情聽了就會更擔心，最後我太太進來的
    時候才同意說就這樣算了，既然他們都是要用這種方式賣股
    票，我們也希望用這種方式看有沒有機會斷掉，以後不要再
    來，結果還是再來，就是我講的1,660張賣完之後，2,600張
    還是繼續來，我太太本來不同意，因為我們手邊沒有錢，是
    因為這個事情卡在這個地方大家都不願意走，而且他們也沒
    有要走的意思，丁○○有提到「穿布鞋」，穿布鞋就是流氓、
    黑道，我們聽到這個當然會害怕，整個過程很擔心很害怕，
    只希望事情趕快結束，期間警察有來，丁○○跟警察說在協調
    股票；乙○○於106 年10月17日寄給我電子郵件提到「切勿輕
    忽一旦扳機扣下的風險」，我們當然會很怕，是拿槍來恐嚇
    我們或怎麼樣，嚇都嚇死了，另乙○○於107 年1 月11日寄給
    我的電子郵件寫到「大男人不可把妻小都拖下水」，我的感
    受是他連我的家人都不放過；對於臺中高分院109 金上訴字
    第378 號判決所記載之犯罪事實我是認罪，（問：台通公司
    曾經經過董事會決議，通過用每股80元，增資發行282 萬股
    ，台通公司也依照決議寄給丁○○等等股東，一股80元的認股
    繳款書，丁○○也繳了200 萬元的增資款，但是實際上你是用
    偽造的106 年12月15日董事會議事錄跟商業司申請每股10元
    增資，而且檢附的資料竟然顯示丁○○只繳了25萬元的增資款
    ，所以刑事判決認為你有侵害股東權益，涉及偽造文書，這
    些是否都是事實？）是，（問：【請提示警卷一第291 頁乙○○刑事告訴狀】這份告訴狀顯示你跟你的家人因為偽造不實
    董事會議事錄跟公司印文還有簽名，被台通公司股東佳林公
    司提起偽造文書告訴，你是否知道這件事？）知道，是我偽
    造的，與我的子女、太太無關，這樣是把自己的妻小拖下水
    ；107 年2 月13日當日我沒有說談不下去、我要離開，過程
    中我一直講說有合約的事情當然以合約走，有簽合約，我當
    然不能拒絕合約的要求，（問：【請提示本院卷二第122 頁
    即錄音譯文第6 頁】丁○○：「剩下的就是外面可以處理的外
    面處理掉，你這些事情做了，我負責撤告，你暸解我意思嗎
    ，我負責佳林撤告，包括我跟你講了，經濟部那邊我也不會
    再去擋，你暸解我意思嗎，司長那邊我也不會再去擋了，人
    家要增資讓他們去增資啊」，這是否丁○○同意讓步，跟你協
    商的條件？）是有講這些沒錯，當天沒有人說我不能走，我
    也沒有說過請他們離開，他們有說過如果今天不簽，我們就
    不走，後來莊興龍跟丁○○在107 年3 月7 日去台通公司找我
    的時候，還是大部分都是那些話，就是說如果不處理的話，
    就會讓我很難過，不然公司就沒辦法經營之類的等語（見重
    訴字卷三第18至82頁）。
  ㈣戊○○歷次證述如下：
　⑴於警詢時證稱：辛○○於106年10月中旬時告訴我，乙○○跟丁○○
    表示有關公司專利的問題讓他們的股東權益受損，要求台通
    公司購回佳林手中股票3,000張，而於106年10月12日，在協
    和律師事務所，乙○○跟他們的2位律師要求辛○○以每股300元
    價格收回佳林創投公司的股權，因為價格太過誇張，辛○○未
    答應，於107年2月13日下午，丁○○再度找來4部車，人數我
    不清楚，至忠孝路11號台通公司，逼迫辛○○將股票購回，當
    時丁○○率乙○○及另外3名男子進入台通公司大間會議室協調
    ，照片中的男子（按指莊興龍、丙○○）不像一般正常的人，
    比較像是賣兄弟茶之類的黑道人士，另隔壁小型會議室也有
    1至2人在等待，公司外面尚有2部車在等，每一個人看起來
    都是來者不善，丁○○一開始就講明因為台通公司股票一直未
    按期程上市，又有專利問題來稀釋他們的股權，讓他的老大
    及一些購買的朋友無法接受，他跟他的老大無法交待，所以
    要求辛○○以每股150元買回他們手上全部台通的股票，讓他
    可以跟他的老大交待，否則他的老大出面的話就不是這麼溫
    和了，辛○○就跟丁○○說他們手中的股票有的不是直接跟他購
    買的，而且股票已經流通在外了，他沒有義務購回，再者他
    也沒有資金可以購回丁○○等人手中大量的股票，丁○○即面露
    不滿的表情，並大聲喝斥說「這樣就是不打算要處理了，要
    等事情變大條了才甘願嗎？」，他就一直要逼辛○○購回他們
    手上的股票，過程中丁○○不斷以言詞恐嚇辛○○說如果不購回
    股票的話就要用社會事的方式處理，就是一定要按照他的方
    式購回台通股票，因為金額很龐大，辛○○就跟丁○○說如果硬
    要他購回的話那等於是要他死，結果丁○○當場就恐嚇辛○○說
    「不是你死了就能解決的，還有你太太、小孩要來負責」，
    當時他們一直不肯離去，且態度越來越差，辛○○兒子有報警
    ，轄區警方也有到場盤查，丁○○告知警方說我們在談股權問
    題，警方離去後丁○○等人還是不走，過程中丁○○有叫我出去
    跟我聊天，就有問我住處及那裡人，而且辛○○及甲○○跟我說
    107年2月13日之前，甲○○曾在高鐵臺中站遭乙○○等人圍堵，
    所以107年2月13日當天協議過程我内心很害怕，擔心日後也
    會遭受迫害，會議之前辛○○的太太有告知辛○○，無論如何絕
    不能答應丁○○等人的要求，但到最後辛○○招架不住請他太太
    出面，丁○○還是一直逼迫辛○○夫婦要按他開的條件購回股票
    ，並揚言如不同意就是以社會事方式處理，最後辛○○太太不
    得已才答應林鴻釣的要求，並簽下協議書，簽完後丁○○等人
    才離去；丁○○另外於107年3月16日再度來逼迫辛○○購回他手
    中台通公司的股票，我看到丁○○帶著一名男子（按即莊興龍
    ）進入大型會議室，其他在外面的人數我不知道，當天辛○○
    夫婦也是被逼到無可奈何之下，才答應購回台通股票；辛○○
    跟我說因為丁○○等人除了不斷糾眾黑道人士包圍公司，甲○○
    的LINE也常接到一些對公司不利的訊息，另以各種不同名義
    對辛○○個人、太太、小孩及公司提起訴訟，為的是無法順利
    讓公司股票上市，辛○○當時是為了讓公司能順利上市公開發
    行 ，以對股東有所交代及為了公司員工與家人生命安全，
    才答應以高於市場價格購回公司當初賣給他們的股票等語（
    見警卷二第271至275頁）。
　⑵於偵查中證稱：辛○○說台通公司要公開發行要上市，我就 想
    說要做較正牌一點，像專利就變成他的名字及公司，丁○○就
    是因為這個原因而來，107年2月13日、3月16日他們的目的
    是要把股份賣回去給辛○○，辛○○說開到300元根本不可能接
    ，而且那些股票不是辛○○賣出去的，107年2月13日就是不簽
    丁○○他們提出的合約，就不可能回去，現場的人都無法離開
    ，還有人在外面等，大家的車就開不出去了，他們離開的時
    候，我是看到2台廂型車（約7至9人座）跟在後面，到底幾
    人我不瞭解，107年2月13日我有提早過去台通公司，辛○○的
    太太一直跟辛○○說不能簽，辛○○也說絕對不簽，後來在會議
    室講很久，丁○○說不簽就不走，後來辛○○才只好簽了，當天
    辛○○的兒子有報警，看能否讓他們先離開，警察到場後查驗
    身分，警察就離開了，丁○○他們還是不願意離開，價格的部
    分，丁○○本來是說300元，甲○○說1股賺6、7元，對方詢問這
    個狀況應該到150元不過份，甲○○也不敢說話，後來價格到1
    50元左右，辛○○一直說沒這麼多錢，丁○○說可以向他借或是
    向別人借等等，我的感覺當時就是沒什麼自由，當時以我的
    立場，我也會害怕，對方知道我是律師，他們給我的感覺是
    他們應該了解他們的行為有可能犯法，他的意思就是大家好
    好說，不要用社會事的方式來處理，辛○○也是希望真正要簽
    約，簽了以後大家照著契約走；107年3月16日當日是辛○○臨
    時叫我去，之前辛○○就已經跟丁○○有說一些什麼了，去的時
    候就照那個價錢及如何繳錢的方式喬，當天若不答應，應該
    是說不行，（問：當天謝董若不答應，丁○○也不會放了謝董
    ？）是，本來辛○○不要出面，在前幾天丁○○派人來圍工廠，
    一直要叫辛○○出面，辛○○不得已只好出面等語（見他字卷二
    第387至390頁）。
　⑶於審理時證稱：107年2月13日下午，辛○○打電話請我過去台
    通公司，主要是要請我處理合約的事情，丁○○跟辛○○在會議
    室針對台通公司股票部分討論希望辛○○買回，辛○○覺得他沒
    有那個義務買回股票，剛開始他是不願意買回的，但是大家
    講到最後，他還是簽了協議書，我不知道辛○○什麼原因同意
    ，辛○○有對我說：「因為我們認為不處理他一定不會走」，
    是認為他當天如果不同意、不簽的話，被告2人不會離開台
    通公司，丁○○有表示法律不能處理，他要用社會事來處理，
    但是當時辛○○有無在場，我不確定，丁○○有說辛○○一定要買
    回去，107年2月13日有4部車到台通公司，公司外面還有2部
    車在等，我不知道是不是丁○○他們的，如果之前有說過他們
    「來者不善」，意思是他們有迫切的需要想把這件事情在當
    天處理掉，我在警詢時說照片中的男子（按指莊興龍、丙○○
    ）像賣兄弟茶的黑道人士，這是我個人主觀看法，因為他們
    身材比較魁梧，對於丁○○找黑道人士包圍台通公司，是我從
    辛○○那邊聽來的；就我的經驗，金額這麼龐大的合約，事前
    都沒有討論過，短短幾個小時内去決定，且之前曾有106年1
    0月5日、106年10月12日協商買回股票的事，都沒有談成，
    所以我覺得不太合常理，至少辛○○考慮的時間太短，且沒有
    談成又不願意走，我覺得如果是一個比較正常的人來講，像
    這樣的約他可能不管多少錢在當下都會簽，因為好像看起來
    沒有其他方式可以處理；107年2月13日在他們會談過程中，
    丁○○提出來的資料跟訊息與辛○○提出來的資料跟訊息是不一
    樣的，我也不知道誰真誰假，當時我完全不知道辛○○有違法
    的行為，後來警察有來，警詢時我提到丁○○問我的住所還有
    問哪裡人，就是大家有出去聊一聊而已，不是暗示說丁○○要
    找我麻煩，我不知道107年2月13日當天是誰約誰來的，我如
    果知道當天是辛○○、甲○○約被告2人來的，我覺得這樣比較
    合理，印象中丁○○至少講了2次社會事處理，是說今天沒有
    解決，他就沒辦法走，我覺得「社會事」是比較開放式的語
    言，不是用合約的處理方式，就是用其他的處理方式，我聽
    到丁○○說「謝董，你想清楚，我跟你說，不是朋友就是敵人
    ，社會就是這樣。要是和平落幕，我還幫你忙幫你賣，你自
    己去想清楚就好，我不會去給人凹，去給人凹這種事我是沒
    做過，你知道，但是我不會讓人凹，我說的都是事實，你自
    己也很清楚，我跟你說，也許這件事情我們如果對調，我絕
    對會被人揍，對吧！」，當然會覺得有點怕，感覺上他就是
    講說如果沒有和平落幕可能就會被揍，我說「應該這樣講啦
    ，今天就是看我們要不要跟他玩而已，因為一般站在我們的
    角度，我們會覺得說，是我們的命比較值錢啦，不需要跟他
    們玩」，是因為丁○○一直講說要社會事處理，站在我的角度
    ，我跟辛○○說有的時候還是要注意自己的生命、人身安全，
    因為辛○○一直跟我說他們會來鬧，員工也會害怕，我就給辛○○建議說要簽還是不簽，辛○○自己決定，就辛○○給我的資訊
    ，我就認為大家的安全或是事業比較重要，如果真的照辛○○
    講的，公司有賺錢，我單純想還是可以買回來，辛○○跟我說
    臺北未上市那時候大概都開100元到120元左右，所以我才會
    建議100元至110元；107年2月13日丁○○有答應不會再有後面
    的東西，3月16日突然又跑過來，辛○○可能也不太開心，給
    我的感覺是他覺得好像今天沒簽，明天也是會繼續來，所以
    被逼到無可奈何只好簽了，這是現場加上辛○○給我的感覺，
    我不知道他是心生畏懼還是因為他今天不簽，事情也沒辦法
    結束，辛○○給我的感覺是說他為了讓公司可以上市櫃，所以
    處理掉股東之間的糾紛，全力讓公司可以上市櫃，辛○○告訴
    我說丁○○有找人來圍工廠，員工都很害怕，所以他只好再出
    面跟丁○○談；107年2月13日、3月16日丁○○、乙○○或丁○○跟
    辛○○，他們在討論股票買回事情的時候，沒有人限制在場的
    人都不能離開會議室等語（見重訴字卷三第87至118頁）。
　㈤甲○○歷次證述如下：
　⑴於警詢時證稱：我知道台通公司有一些股東，對於營運有一
    些不滿，主要是佳林創投公司還有其他跟佳林創投公司有關
    的人，107年2月13日丁○○來台通公司，就是要談他手上的股
    票要賣，是佳林創投公司跟他個人的，106年底有跟辛○○協
    調過，乙○○提說要賣一股300元，台通公司在106年底到107
    年2月間最高股價有到100元，但很少，他們就說理念不合，
    要求辛○○買回去，我的態度是按照合約走，合約載明解約的
    話，是附買回條款，按年息百分之8計算，解約或違約都一
    樣，辛○○的態度也是照合約走，我們這邊計算起來是57元，
    頂多是湊個整數60元買回來，從106年底他們就一直在找我
    們，107年2月13日有來了蠻多人，進到公司的有佳林創投的
    乙○○、他們公司的會計師、丁○○、還有兩個跟丁○○來的，外
    面也有，因為他們來了4-5台車，當日氣氛很不好，他們覺
    得好像公司有意在欺負股東，我們是認為既然不合理就按照
    合約買回，他們要求按照公司的獲利狀況要賣150元，他們
    所稱遭欺負主要是說專利作價的問題，但這是輔導券商給的
    建議，並經過董事會同意，佳林創投公司也指定中華徵信來
    做鑑價，我們也遵守他們提出的建議，請中華徵信來做鑑價
    ，中華徵信有出具徵信報告，一切都是按照程序走，他們又
    不承認，公司完全都合法，他們就是硬要高價賣給我們，當
    天簽的協議書是被逼的，主要逼迫的人是丁○○，丁○○語帶恐
    嚇說你們不買回那就用社會事處理；107年2月8日辛○○打電
    話給我，說佳林公司找一大群兄弟，到公司要找辛○○談這事
    情，我後來有看影片，當日去的是兄弟，是從丁○○車上下來
    的，有很多台車，2月13日我一定會聯想到這一群人在外面
    ，當然會怕，莊興龍都是在旁邊作勢，反正當天他們一定要
    拿到支票他們才願意走等語（見警卷三第11至21頁）。
  ⑵於偵查中證稱：107年2月13日丁○○、乙○○及他們帶來的一位
    律師，一兩位不知名的人士來台通公司，他們要求股份要辛○○買回，當初雖有簽合約，但希望能依他們的意思、他們的
    價格來賣，他們一開始從300元開始講，後來降到150元，後
    來分批降到120元，110元，會談到這樣的價錢，是有點恐嚇
    的意味，有說這件事叫我們要好好處理，要用社會事來處理
    ，用法律的方式走不通，他們進來的人看起來比較兇惡一點
    ，講話不是很客氣，他說他知道我家在哪裡，叫我幫忙說服
    辛○○簽這份文件，不然我會出事情，他當時是說「今天這件
    事沒有處理好，你們每個人都會出事」，是指在場的我、辛○○、律師，丁○○、乙○○說這件事沒處理好，你們大家都會出
    事，我聽了心裡當然會害怕，當時我有想離開，但是不太敢
    ，外面我不知道有沒有人圍，因為我沒有出去看，但是他們
    來的人不少；辛○○於107年2月13日簽協議書，也是被逼於無
    奈，他之前有陸續來公司幾趟了，我有聽人家講有人到公司
    來；於107年3月16日莊興龍（按筆錄記載為「莊欣榮」）有
    來，我有在場，當天是說之前簽的那次合約裡面有說一些價
    格較低的部分，他要求把價格提高，辛○○有答應是因為中間
    他有不斷的騷擾，有人到公司來、有一些言語上的壓力，當
    天他們講話比較大聲，叫我們跟他處理完才可以離開，當天
    是在會議室，他說如果沒給他一個圓滿的結果，他離開之後
    可能會有很嚴重的後果，就是人家會對我們不利，這是丁○○
    講的，他就是要求我們一定要把股票買回來，不然就會有事
    情等語（見他字卷二第339至341頁）。
  ⑶於審理時證稱：在107年2月間，辛○○跟佳林公司有股權上的
    投資糾紛，107年2月8日辛○○打電話給我說佳林公司有派人
    帶小弟去公司騷擾，有些員工會害怕、沒辦法出貨，我就傳
    LINE訊息問乙○○，我說到希望年後再討論這件事，佳林公司
    希望我約辛○○的時間，107年2月13日應該是是辛○○提出的邀
    約，請乙○○在確定的時間到台通公司跟他商談買賣股權的事
    情；107年2月13日乙○○跟丁○○希望辛○○能夠以他們希望的價
    格買回股份，但是辛○○希望按照合約上面的金額執行，在價
    格上面有討論，辛○○要我能在場幫忙協調排解，當天可能價
    格上的認知有差異，在談的過程中當然氣氛會比較僵，偵查
    中提到「有點恐嚇的意味」，是他說如果用法律的方式行不
    通，以台語的方式講說社會事來處理，一般來講社會事就是
    可能會用地下秩序來處理，當下覺得有點怕，辛○○是否會害
    怕要問要問辛○○，我不清楚，緊張的氣氛會有，我覺得一般
    人如果聽到社會事應該是會害怕，辛○○叫我留在那邊幫忙處
    理，他們還沒談完如果我要先走，這樣也不好，我也說不出
    口，所以我會有不敢離開的壓力，沒有因為感到害怕不敢離
    開，辛○○告訴我的是說有人常常會到公司來，真的被逼得壓
    力很大，就簽了協議書保護公司的員工還有大家的安全，譯
    文中丁○○已經說社會事是指講理，我會害怕可能我的認知比
    較不一樣，如果丁○○是說講道理，我就不會害怕，當下我其
    實也沒辦法像現在這麼冷靜，當時氣氛緊繃的情況下，我也
    不知道該怎麼辦，聽到社會事會有一點害怕，當時丁○○有沒
    有說必須買回去，不是用法律解決這件事，我真的不太記得
    ，乙○○有講到八字不合會有血光之災，沒有說是誰，變成雙
    方都有可能，我的理解是可能會有一些爭執或是糾紛，以當
    時的氣氛聽到這個話，我看辛○○應該是有害怕，丁○○算說公
    司當時的股價應該有150元，我說公司還沒公開發行也還沒
    上市櫃，應該沒有那麼高的價值，所以我才會說那是上市櫃
    才有的價值，150元的價格以當時來講應該不合理，辛○○希
    望用合約價買回，以當時他們買的價格加計利息賣回給他，
    合約就是白紙黑字寫的，就是要承認的數字，可能丁○○跟乙○○覺得價格太低，辛○○後來為何會接受丁○○、乙○○提出的價
    格，我也不確定，談判的過程中，我一直認為他們是無理的
    要求辛○○把股票用高價買回， 我之前說當天有4到5台車、
    有20幾個人，是辛○○之子謝孟修給我看錄影帶說外面這麼多
    車，我以為就是這樣，實際上我不知道，當天沒有人限制我
    的人身自由、說不可以離開會議現場，我沒有看到有人想要
    離開，卻被攔阻不能走，警詢時我說莊興龍在旁邊作勢，意
    思是有時候講話的時候，可能眼神比較兇，就在旁邊站著或
    坐著，我忘記當時為何這樣回答，乙○○沒有說這件事沒處理
    好，你們大家都會出事，之前筆錄可能我沒聽清楚，丁○○、
    乙○○有提到80元增資、10元增資造假的問題，之前筆錄沒提
    到，是因為會後辛○○說資料是被告丁○○跟被告乙○○偽造的，
    我當時是相信辛○○的；警詢時提到丁○○於107年3月16日講的
    話，應該是說被告丁○○當下說用社會事來處理，我自己心裡
    面的聯想，丁○○講說會有很嚴重的後果，我想像的話，就會
    想像成是不是對我或是對家人不利，丁○○說希望有一個圓滿
    的結果，他應該是用台語講「希望今天處理圓滿，不然大家
    會有事」，我的認知會覺得好像今天事情沒有處理完、沒有
    談完就不能結束，丁○○跟辛○○講話的態度會比較兇一點；10
    6年間乙○○有跟辛○○、我在臺中高鐵站談過一次，當時商談
    的狀況是滿客氣的，印象中有說公司獲利狀況跟專利作價是
    合理的，有講到EPS會有多少；106年10月12日去協和法律事
    務所商談時，辛○○有講公司獲利很好，所以他覺得他的專利
    很值錢等語（見重訴字卷三第198至235頁）。
  ㈥是以：
  ⑴由上開辛○○、戊○○、甲○○之證述，並綜合乙○○、丁○○之供、
    證述、前述㈡所示之證據、106年10月5日之台通公司會議室
    錄影畫面截圖（見他字卷二第249頁），可見乙○○認辛○○名
    下之專利權本應屬於台通公司所有，經鑑價高達49億餘元至
    52億餘元之間，台通公司並擬以該等專利作價抵繳辛○○應繳
    股款，認為辛○○所為有違反前開股份買賣合約書、損害股東
    權益之情事，除曾於106年10月5日與丁○○前往台通公司與辛○○、戊○○商談股份買回事宜，復於106年10月12日，由乙○○
    會同辛○○、戊○○前往協和法律事務就同一事項討論，乙○○並
    提出由辛○○以每股300元之價格買回佳林創投公司名下股票
    之方案，然未為辛○○所接受，而乙○○亦曾於106年間某日，
    在臺中高鐵站與甲○○、辛○○碰面，亦有論及前述專利作價抵
    繳股款之事，佳林創投公司則於106年10月12日向智慧財產
    法院提起上開訴訟。
  ⑵而乙○○於106年10月17日寄發電子郵件與辛○○，內容略以：「
    附件為10/1217在協和國際律師事務所會議後律師根據會議
    內容草擬的settlement agreement，主要條款如下-對賭條
    款，賣回或買進-加強聲明與保證，會計師簽證與承銷商-列
    示上市時程-公司治理corporate governance與information
     right」、「以上請你過目，也如同前次協商會議所述，我
    方將依照既定的法律程序進行，且對台通策略將有所改變，
    切勿輕忽一旦扳機扣下的風險」、「最後，投資的一貫宗旨
    是求財而非求糾紛，經營企業的目的是創造股東最大利益，
    共勉之」，並檢附「協議書稿00000000（清稿版）」檔案，
    有該電子郵件在卷可證（見他字卷二第349頁），足見乙○○
    意思是將繼續採取相關法律行動，而要求辛○○慎重考慮做任
    何決定之後續影響效應，顯非辛○○前開所證乙○○有要持槍恐
    嚇之舉。
  ⑶佳林創投公司於106 年11月22日向臺中市政府經濟發展局申
    請自行召開股東臨時會（詳如上述㈡、⑶所述），然台通公司
    仍作成前述㈡、⑷、⑺所示之106年12月15日、同月18日之董事
    會並未召開，仍製作該等不實內容之議事錄，連同相關申請
    資料，表明台通公司應收股款已收足，向經濟部申請公司變
    更登記；乙○○則於107年1月11日寄發電子郵件與辛○○，內容
    略以：「、、、當你把股票賣光再用專利拿回股票，這叫做
    套利及稀釋股東權益，簡直與所有股東為敵，因為你從他們
    的口袋『掏錢』，從你的立場可以理解，因為除了利益外，還
    有最重要的『經營權』。我不想也不會『經營』公司，截止目前
    經營績效都是『股東+你與團隊』的努力，一旦全體股東知道
    你要佔他們便宜，過去歷史上都不可能經營的好，這是『兩
    敗俱傷』，沒人笨到走這條路，你要經營，股東要獲利各取
    所需可以談，這叫『友好協商』。、、、你用12/15的董事會
    送件看高招，司法角度叫『請君入甕』，沒有餘地了，大男人
    不可把妻小都拖下水，身為父母，兒女有他們的未來。我打
    给你希望大家好好談，我可退一步，我的目的很簡單，創造
    雙赢，希望在「過年前」把這事談定，我把我以前的老闆找
    到我公司幫忙，壬○○Eric先生，最後，我一路混過來，都是
    靠交朋友，古諺有云寧願多交10個朋友也不願樹敵1人」，
    有該電子郵件存卷可稽（見他字卷二第347頁），辛○○亦於
    審理時坦承其配偶、子女分別為台通公司之董事及監察人，
    其與家人確因偽造不實董事會議事錄跟公司印文還有簽名，
    遭佳林創投公司提起偽造文書告訴，已如前述，則乙○○前開
    電子郵件除重申希望辛○○與其協商解決之道外，所謂「大男
    人不可把妻小都拖下水」，亦僅告誡辛○○所為可能讓其妻子
    子女陷入訟累，而不是辛○○所指要對其妻子子女有何違法之
    恐嚇情事。
  ⑷丁○○確曾因台通公司106年辦理現金增資，而以每股80元之價
    格認購2萬5000股，而於106年11月3日將200萬元之增資股款
    匯至台通公司之中國信託商業銀行桃園分行帳戶內，有台通
    公司106年現金增資認股及繳款通知書、催繳通知書、中國
    信託銀行新臺幣存提款交易憑證可參（見重訴字卷一第151
    至153頁），然依前述㈡、⑹所示之辦理變更登記所附之台通
    公司股東繳納現金股款明細表（見警卷一第276頁），則載
    丁○○於106年12月19日將25萬元匯至台通公司之安泰銀行營
    業部之帳戶內，辛○○亦坦認確有為該等不實登載之情事。
　⑸再丁○○、郭平輝、莊興龍等人於107年2月8日前往台通公司未
    獲會晤辛○○後，甲○○即以LINE詢問乙○○「你們有找人去公司
    」，乙○○即轉貼與辛○○之LINE截圖（內容有乙○○傳送「我打
    給Tim，我派鍾先生，對於前次150的價格協商，股東傾向同
    意，別把事情搞大，好聚好散」、「丁○○到訪公司，能接待
    」之訊息），甲○○回以「剛剛Tony（按即辛○○）打電話跟我
    說，帶小弟到公司」，乙○○即再回以：「他們快忍不住」、
    「Tony的違法」、「他有繳80元現增，但Tony自己弄個10元
    現增」、「你約一下，大家理性討論」，而於同年2月9日經
    乙○○要求「年前要有交待」、「所以，你問謝，是不見面嗎
    ？我要明確答案」，甲○○告知辛○○同意於同月13日下午2時3
    0分見面，此有乙○○與甲○○之LINE訊息截圖可佐（見重訴字
    卷二第367至379頁），亦經甲○○於審理時證述明確，進而乙○○與丁○○、莊興龍、壬○○、丙○○於107年2月13日下午2時許
    ，前往台通公司，顯係延續上開協商之內容而來，且辛○○事
    前即知乙○○、丁○○前往台通公司之目的，並非其等突然自行
    至台通公司找辛○○。
　⑹進而細繹107年2月13日之譯文（見重訴字卷二第81至129頁）
    ，當日丁○○提及現金增資案及前述專利抵繳股款之問題等，
    在辛○○暫離台通公司會議室時，丁○○對戊○○、甲○○稱「、、
    、我今天來，就是說你有這麼多不合理的事情，我沒有要管
    你，法律沒辦法，法律他會遊走法律，你法律沒辦法處理，
    我跟你說，我只好讓社會事來跟你處理，齁，甚麼叫社會事
    處理，就是講理啦，就是要把理字講一個很清楚，你跟我凹
    ，我怎麼可以讓人凹，對否…律師你瞭解我的意思嘛…我今天
    怎麼可以讓你給我凹…」，待辛○○返回會議室，乙○○重申合
    約載明專利是屬於公司的，如果沒有這個專利我不會投資，
    另外股票公開發行之時點等，辛○○又走出會議室時，丁○○再
    表示：「這個事情如果不是我們，用了那麼多的關係，他一
    個10塊錢的增資案已經過了，你知道嗎，2億1千萬」、「他
    現在就是要用一個10塊錢的2億1千萬增資案，是一個假的會
    議紀錄，全部都假的，所以我跟你說，他沒有選擇當股東的
    權利是沒有錯，但是搞清楚一件事情，我一定要叫他給我買
    回去，不是遊走法律邊緣，或著是用法律解決這件事情，我
    覺得這樣不合理。他懂法知法，我覺得大律師，你如果也知
    道這件事情，你也是一個知法犯法的人，還是用法來欺壓我
    們這種不懂法的，你到底知不知道這件事情？」，之後待辛○○又返回會議室，並與丁○○確認股票購買之張數及價格，丁○○表示：「我今天來訴求很簡單啦，我也沒有想要坐很久…
    我就是要問說，你們賺12塊股價應該多少錢，謝董可以麻煩
    把我們買回去。這樣而已，你知道我的意思，阿但是你現在
    賺12塊你覺得股價要多少才可以幫我買回去，我也累了(市
    內電話響起)。我講實在的。大家八字不合拉，阿是再一起
    不爽快，好聚好散吼」、「我覺得，我們不適合再當股東，
    你知道我的意思齁，沒有意義就對了，因為大家都很累了，
    大家都很累了。啊我跟你說，你跟我買回去你也划算，怎麼
    講，因為你公司賺錢，你跟我買回去你絕對也划算，因為你
    公司獲利已經也不像以前那麼糟糕，你以前比較不好，你賣
    比較便宜，阿現在就算你跟我買，我賣的價格也不會說很貴
    拉，你瞭解我的意思齁。你就把我買回去，我跟你說，你不
    用笑，你不用笑，看你要看你要，你也不要笑，你們不要這
    樣笑，今天我也不會給你凹，反而是我覺得被你們凹才來，
    剛剛我也跟律師說很多，這些事情你有做，你自己摸著良心
    就好(市內電話響起)，阿是在上面都看的到，你如果不要，
    一句話而已，我轉頭就走。齁，看怎麼處理，你自己看怎麼
    處理」、「反正你，趕快講一下我只要最終我只要一個答案
    而已啦，齁要就要不要就不要這樣而已，我最終只要這個，
    你們要去理的清楚」、「一直到我最近，最後一次知道的訊
    息，就我講過，就你們現在送進去，在經濟部，10塊現金增
    資，我沒有幾個月前的，我才繳80塊的現金增資案，你竟然
    現在過沒有2個多月，我現在在經濟部查到你是送10塊的增
    資案，阿你這樣有凹我嘛？阿你有凹我嘛？這樣你有沒有占
    別人便宜？」，辛○○表示是會計師送進去的，丁○○隨即質疑
    ：「社會有這樣的事情嗎？」，辛○○稱「我們去更正」，丁○○表示不用，「你要多少要跟我買，這樣就好了，我不要再
    做你的股東，你想清楚，你多少錢要跟我買這樣就好了，我
    不要跟你做股東阿，你聽清楚了齁？我今天來就是要跟你講
    這個，齁，我今天來就是要給你知道這件事情而已」、「好
    那這樣很清楚，你要跟我買多少張，齁，要跟我買多少錢，
    齁，你跟我講清楚(甲○○回座)，那你們的細項，你們看要怎
    樣，甚至要幫你們，這其實我來協助你這個，應該不會很困
    難，齁，謝董，你想清楚，我跟你說，不是朋友就是敵人，
    社會就是這樣。要是和平落幕，我還幫你忙幫你賣，你自己
    去想清楚就好，我不會去給人凹，去給人凹這種事我是沒做
    過，你知道，但是我不會讓人凹。我說的都是事實，你自己
    也很清楚，我跟你說，也許這件事情我們如果對調，我絕對
    會被人揍，對吧！」、「也許，你可能找人打我，這也是有
    可能，因為你80元的增資案，現在變成10元，老大，這社會
    怎麼可能會有這種事情，我覺得真的很離譜。今天要不是我
    們運用我們的關係，這個增資案早就通過一、二個月了，早
    就過了啦，你知道嗎？」、「80塊我收到我去繳款，為什麼
    我10塊沒有收到？我不是給人凹，那是叫甚麼？我這不是給
    人凹，那這叫甚麼？我告訴你，如果今天沒得到承諾走出這
    個門，你如果沒有思考清楚我走出這個門，我告訴你，法律
    也好，社會事也好，你都要自己去承擔啦。我告訴你，這不
    是只有我一個人感到憤慨，你的股東不是只有我而已，是很
    多人耶。我告訴你，現在這個事情沒人知道，只有我知道而
    已，別人如果也知道，會有幾個像我那麼好心，性格那麼好
    ，來公司跟你好好說。你聽懂嗎？謝董你聽懂嗎？、、、」
    ，乙○○則表示：「你講專利的我們大家還可以吵吵架，繳10
    塊沒得講。但是因為所有股東都不知道，所以，為什麼我去
    找算命的算一算，公司很好，但是算命的說我們八字不合，
    會有血光之災嘛，那就算了」、「算命真的，我真的嚇壞了
    、、、如果專利可以解決，我覺得是一個好事」，辛○○即表
    示「這要點時間啦，沒辦法馬上，這個要衡量，要整個算過
    之後才有辦法」、「63，沒有，這我講最低的啦」，並表示
    要過完年（按即107年2月15日）才有辦法答覆，因為股票張
    數與預期有落差，乙○○即表示：「Tony你再拖的話，我們會
    視同你拒絕了」，辛○○回以「我們沒有拒絕，你沒有聽到我
    拒絕」，並要求半個月的時間考量，而丁○○又稱：「幾個事
    ，就是說，這個事情拖不得，然後一樣，我們Fund不處理任
    何金流，金流都是我們付錢給會計師他在處理，一樣我們匯
    到一個受託信託的交割銀行戶，這個我們都準備好，我們還
    是按照正規的來，然後要去查，就可以去問會計師，賺走他
    的錢，轉不走他的錢，這都沒有問題，還好有會計師在，因
    為我們跟Edy不一樣，我們不是個人在交割，一直在Process
    ，那這個呢，你看清楚，就是多少張，多少張(乙○○遞文件
    給辛○○)，我也不會弄你，也不想弄你，然後我們還是會同
    步Withdraw我們的告訴，因為我們想讓公司好」，之後辛○○
    與丁○○確認買回張數部分，價格部分繼續與辛○○討論，而辛○○之配偶、辛○○繼續與丁○○協商，辛○○表示資金不足，而後
    辛○○之配偶提到：「你現在剛剛講的就是說120？」，丁○○
    表示「對，打8折，就是這些，剩下的就是外面可以處理的
    外面處理掉，你這些事情做了，我負責撤告，你瞭解我意思
    嗎，我負責佳林撤告，包括我跟你講了，經濟部那邊我也不
    會再去擋，你瞭解我意思嗎，司長那邊我也不會再去講了,
    人家要增資讓他們去增資啊··我是來圓滿事情的、、、」，
    而辛○○與其配偶、戊○○另闢室討論，辛○○提到「因為我們認
    為不處理他一定不會走」、戊○○則稱：「應該這樣講啦，今
    天就是看我們要不要跟他玩而已啦，因為一般站在我們的角
    度，我們會覺得說，是我們的命比較值錢啦，不需要跟他們
    玩，當然這個東西我還是完全尊重你們啦，只是我覺得空間
    應該在100-110之間啦」，之後辛○○表示就是1660張先收回
    來，辛○○配偶提到「我們都是看到負面恐嚇的，我們就是會
    怕啊 」，丁○○回以：「董娘我跟你報告，我們出身沒有說
    很清高的，讀書人，我們也不是那種很單純的人，我們人都
    往上爬，過去我們是穿步鞋的，跟人拼，但現在事業好一點
    ，好歹我們也是上市公司的對不對…，但是你不要拗我們，
    如果拗我我也吞不下去啊，我怎麼可以給人家凹，對吧」，
    之後即達成1660張以790張110元、870張以120元由辛○○買回
    ，總價1億9050萬元，並保證佳林公司部分之2200張，不會
    以今日之方式處理，最壞就是照合約，戊○○當場要求「訴訟
    的部分全部撤掉」，丁○○承諾一定撤告等語。綜觀全情與逐
    字語句，不外丁○○、乙○○不滿辛○○不實增資、專利作價抵繳
    股款等，亦認為辛○○遲未答應丁○○、乙○○之買回條件就是拒
    絕之意，辛○○則一再爭取繼續商談之空間，最終以乙○○、丁○○方面撤告及不再擋下台通公司之增資案等為條件，同意以
    前開金額買回166萬股之股份，可想見辛○○對於驟然支出大
    筆金錢買回股份必然不快，然丁○○、乙○○所用諸如「社會事
    」、「敵人」、「血光之災」、「穿布鞋」等語，應係談判
    過程中表達其等之不滿、不再有繼續協商之空間或將由原本
    之股東關係變成對立之關係、陳述自己過去的經歷等而為，
    尚難認係以何等諸生命、身體、自由、財產惡害通知辛○○、
    戊○○、甲○○。辛○○、戊○○、甲○○前開證述與譯文不符之處，
    恐係其等過度解讀或記憶混淆，仍應以逐字譯文始能還原其
    真相。
　⑺此外，依前述譯文可見當日會議過程時間長達5小時有餘，期
    間未見有任何人限制他人之行動自由，反是在場包括辛○○、
    戊○○、甲○○等人多次出入會議室、接聽電話等，亦據壬○○、
    丙○○、庚○○、癸○○於審理時證述明確（見重訴字卷三第329
    至336頁、第356至357頁、第237至276頁），並經戊○○、甲○○前揭審理時證述一致，且有當日之台通公司會議室監視錄
    影畫面截圖可按（見他字卷二第261頁、重訴字卷一第545至
    594頁、重訴字卷三第129至144頁）；再者，辛○○固曾於前
    開警詢時及偵查中指稱：107年2月13日丁○○等人找了約20名
    黑道人士堵住台通公司、有10餘人在公司建築物出入口等待
    等語，戊○○亦於警詢時及偵查中證稱：當日有人在外面等，
    現場的人都無法離開等語，除為被告2人所否認，亦無相關
    證據如監視錄影畫面可佐，另當日據報到場之時任臺中市政
    府警察局霧峰分局成功派出所警員鄭如盛於審理時證稱：當
    日接獲報案稱台通公司內有糾紛，我到達之後有很多人在現
    場，我一開始是詢問員工，員工請我跟老闆辛○○談，辛○○說
    是股東之間的糾紛，不需要警方處理，我查證現場人員身分
    後就離開，沒有人提到被恐嚇、被逼迫或是妨害自由，我記
    得外面就只有一台BMW 的車，車內有一個人，台通公司的員
    工也沒有說公司被包圍或是老闆被恐嚇，我有把辛○○拉到另
    外一邊私底下詢問他，我問他有沒有需要警方協助，到底有
    沒有覺得現場有需要警方維持秩序，或是有什麼需要警方幫
    忙的，或是需要報案的，他當時是跟我講不需要，或表達求
    救的意思，我到現場有待了一段時間，查證身份以及把辛○○
    帶到旁邊去詢問到底有沒有需要我們幫助，我才離開等語（
    見重訴字卷三第279至284頁），並有員警工作紀錄簿、職務
    報告書可參（見他字卷一第303頁、重訴字卷一第293頁），
    辛○○、戊○○此部分所證，即有可疑。則起訴意旨認丁○○、乙○○率眾（約20名成員）前往台通公司，將辛○○、戊○○、甲○○
    困於台通公司之會議室內，剝奪渠等之行動自由等情，自難
    遽認為真。
  ⑻承上，就107年2月13日之協商過程，既無從認定有何恐嚇、
    剝奪行動自由之情事，復參諸107年3月7日之台通公司會議
    室錄音譯文（見他字卷二第107至130頁），係丁○○要求辛○○
    能儘速答應以每股100元買回包括佳林創投公司名下之台通
    公司股份260萬股，不然可能有假扣押等情事，希望圓滿、
    讓丁○○有利潤賺，辛○○則表示仍需時間處理、要告就去告等
    語，並無從證明辛○○有何遭恐嚇、脅迫或遭剝奪行動自由之
    情事，至於辛○○、戊○○、甲○○證述關於107年3月16日丁○○、
    莊興龍至台通公司之經過，除有齟齬之處，亦無任何107年3
    月16日之相關錄影、錄音檔案可憑，則起訴書所指「丁○○復
    於107年3月7日前往台通公司，以『同樣剝奪行動自由及恐嚇
    取財之方式，脅迫辛○○』再以總價2億6,000萬元，買回佳林
    公司所管領、大部分均非佳林公司名下之台通公司2,600,00
    0股份，辛○○因而心生畏懼，而於107年3月16日簽訂協議書
    」等語，即乏所據。
六、綜上所述，依檢察官提出之證據及指出證明之方法，尚不足
    為被告2人為有罪之積極證明，或說服本院形成被告2人有罪
    之心證，公訴人所指之犯罪事實即屬不能證明，揆諸前揭規
    定及說明，自應為被告2人無罪之諭知。　 
據上論斷，應依刑事訴訟法第301條第1項，判決如主文。
本案經檢察官林俊言提起公訴，檢察官張依琪、己○○到庭執行職
務。
中　　華　　民　　國　　110 　年　　9 　　月　　27　　日
                  刑事第十五庭  審判長法  官  廖慧娟
                                      法  官  李宜璇
                                      法  官  何紹輔

以上正本證明與原本無異。
被告不得上訴。
檢察官得上訴。
如不服本判決應於收受判決後20日內向本院提出上訴書狀，並應
敘述具體理由；其未敘述上訴理由者，應於上訴期間屆滿後20日
內向本院補提理由書（均須按他造當事人之人數附繕本）「切勿
逕送上級法院」。
告訴人或被害人如不服判決，應備理由具狀向檢察官請求上訴，
上訴期間之計算，以檢察官收受判決正本之日起算。
                                書記官  陳青瑜
中　　華　　民　　國　 110　　年　　9 　　月　 28　　日 

附表1：
日期 出讓人戶號 出讓人 受讓人戶號 受讓人 過戶股數 股票號碼 成交價 總價 105年4月20日 1 辛○○ 66 佳林創投公司 1,500,000 01ND000000-0、01ND0000000-0、00NE0000000-0、00NE0000000-0、00NE0000000-0、00NE0000000-0、00NE0000000-0 50元 75,000,000元 105年7月7日 1 辛○○ 66 佳林創投公司 500,000 00NE000000-0~00NE0000000-0 50元 25,000,000元 106年8月31日  配股票股利 66 佳林創投公司 200,000 05NE0000000-0 0元  


附表2：
日期 出讓人戶號 出讓人 受讓人戶號 受讓人 過戶股數 股票號碼 成交價 總價 107年3月9日 86 丁○○ 1 辛○○ 590,000 01NE0000000-0~01NE0000000-0（面額1萬股12張） 120元 70,800,000元       00ND0000000-0~00ND0000000-0（面額1000股50張）         00NE0000000-0~00NE0000000-0（面額1萬股40張）         05NE0000000-0~05NE0000000-0（面額1萬股2張）   107年3月9日 85 偉峰投資 1 辛○○ 15,000 05ND0000000-0~05ND0000000-0（面額1000股5張） 110元 1,650,000元       05NE000000-0（面額1萬股1張）   107年3月9日 125 翁菱憶 1 辛○○ 170,000 05NE0000000-0~05NE0000000-0（面額1萬股17張） 110元 18,700,000元 107年3月9日 88 廖世芳 1 辛○○ 285,000 00NE0000000-0~00NE0000000-0（面額1萬股10張） 110元 31,350,000元       00NE0000000-0~00NE0000000-0（面額1萬股16張）         05NE0000000-0（面額1萬股1張）         05ND0000000-0~05ND0000000-0（面額1000股5張）         05NE0000000-0（面額1萬股1張）   107年3月23日 223 黃潢堯 1 辛○○ 170,000 00NE0000000-0~00NE0000000-0（面額1萬股11張） 100元 17,000,000元       05NE0000000-0~05NE0000000-0（面額1萬股2張）         05NE0000000-00~05NE0000000-0（面額1萬股4張）   107年3月23日 222 黃信木 1 辛○○ 150,000 01NE0000000-0~01NE0000000-0（面額1萬股10張） 100元 15,000,000元       00NE0000000-0~00NE0000000-0（面額1萬股5張）   107年4月11日 86 丁○○ 1 辛○○ 80,000 05NE0000000-0（面額1萬股1張） 100元 8,000,000元       05NE0000000-0~05NE0000000-0（面額1萬股7張）   107年4月11日 66 佳林創投公司 1 辛○○ 200,000 05NE0000000-0~05NE0000000-0（面額1萬股20張） 100元 20,000,000元 小計     1,660,000   182,500,000元 107年3月9日 86 丁○○ 1 辛○○ 200,000 01ND0000000-0~01ND0000000-0（面額1000股200張） 120元 24,000,000元 107年3月9日 85 偉峰投資 1 辛○○ 250,000 01NE0000000-0~01NE0000000-0（面額1萬股2張） 110元 27,500,000元       01ND0000000-0~01ND0000000-0（面額1000股12張）         01ND0000000-0~01ND0000000-0（面額1000股18張）         00NE0000000-0~00NE0000000-0（面額1萬股10張）         00NE0000000-0~00NE0000000-0（面額1萬股10張）   107年3月9日 88 廖世芳 1 辛○○ 150,000 00ND0000000-0~00ND0000000-0（面額1000股150張） 110元 16,500,000元 107年3月31日 86 丁○○ 1 辛○○ 200,000 00NE0000000-0~00NE0000000-0（面額1萬股20張） 100元 20,000,000元 107年4月2日 223 黃潢堯 1 辛○○ 250,000 00NE0000000-0~00NE0000000-0（面額1萬股25張） 100元 25,000,000元 107年4月2日 222 黃信木 1 辛○○ 230,000 00NE0000000-0~00NE0000000-0（面額1萬股23張） 100元 23,000,000元 107年4月2日 213 林畯榮 1 辛○○ 200,000 00NE0000000-0~00NE0000000-0（面額1萬股20張） 100元 20,000,000元 107年4月2日 86 丁○○ 1 辛○○ 500,000 00NE0000000-0~00NE0000000-0（面額1萬股12張） 100元 50,000,000元       00NE0000000-0~00NE0000000-0（面額1萬股10張）         00NE0000000-0~00NE0000000-0（面額1萬股20張）   107年4月11日 66 佳林創投公司 1 辛○○ 620,000 01ND0000000-0~01ND0000000-0（面額1000股100張） 100元 62,000,000元       00NE0000000-0~00NE0000000-0（面額1萬股2張）         00NE0000000-0~00NE0000000-0（面額1萬股50張）   小計     26,000,000   268,000,000元